【裁判字號】    97,消債更,129
【裁判日期】    971014
【裁判案由】    更生事件
【裁判全文】
臺灣新竹地方法院民事裁定           97年度消債更字第129號
聲  請  人  甲○○
                      樓
代  理  人  徐豐益律師
上列當事人因消費者債務清理事件聲請更生，本院裁定如下：
    主  文
聲請駁回。
聲請費用由聲請人負擔。
    理  由
一、按債務人對於金融機構因消費借貸、自用住宅借款、信用卡
    或現金卡契約而負債務，在聲請更生或清算前，應提出債權
    人清冊，以書面向最大債權金融機構請求協商債務清償方案
    並表明共同協商之意旨，消費者債務清理條例第151條第1項
    定有明文。又聲請更生或清算不合程式或不備其他要件者，
    法院應以裁定駁回之，但其情形可以補正者，法院應定期間
    先命補正，復為同條例第8條所明定。
二、查本件債務人向本院聲請更生，雖主張其有不能清償債務情
    事，前已提出債權人清冊，以書面向最大債權金融機構請求
    共同協商債務清償方案而不成立，是以聲請更生等語；惟查
    ：
(一)、債務人對於金融機構因消費借貸、信用卡或現金卡契約而負
    債務，雖於97年4月24日提出債權人清冊函請最大債權金融
    機構債權人台新國際商業銀行社協商債務清償方案，惟因提
    出之「前置協商申請書」不符中華民國銀行商業同業公會全
    國聯合會規定外，尚缺多項文件資料 (債務人清冊、聲請人
    國民身分證影本)，經債權人台新國際商業銀行通知債務人
    補正文件，經聲請人表示已委託大福德法律事務所辦理代辦
    事宜，故予退件之事實，有台新國際商業銀行97年7月13 日
    台新債協97法字第10199號函在卷可稽，且聲請人在本院調
    查時亦稱有接獲補件通知，但未補件，據此，債務人經債權
    人台新商業銀行通知應補正相關文件，而上開文件債務人並
    非無法提出，然債務人並未補正，嗣經債權人台新商業銀行
    通知債務人視為前置協商自始未開始，予以退件，而債務人
    亦未有任何異議，且未再表明提出書面向債權人台新商業銀
    行請求協商債務清償方案，自難認其有請求協商之真意，應
    認債務人尚未依消費者債務清理條例第151條第1項之規定先
    行債務協商。
(二)、債務人函請債權人台新商業銀行協商債務清償方案後，因債
    務人未補正相關文件，業經債權人台新商業銀行通知債務人
    視為前置協商自始未開始，予以退件，顯難認債務人有請求
    協商之真意，而應認債務人尚未依消費者債務清理條例第
    151 條第1項之規定先行債務協商。
三、綜上，本件既應認聲請人即債務人尚未依消費者債務清理條
    例第151條第1項之規定先行債務協商，且聲請人認其依前述
    情狀，已屬協商不成立，是以上開欠缺屬無從補正，揆諸首
    揭說明，自應以裁定駁回聲請人更生之聲請。
四、聲請人本件聲請雖遭駁回，惟其如因經濟發生困難，難以償
    還積欠債權人金融機構之借款，仍可依中華民國銀行商業同
    業公會全國聯合會所頒行相關作業辦法與債權金融機構進行
    協商，附此敘明。
中    華    民    國    97    年    10    月    14    日
              民事第一庭    法      官  王銘勇
上為正本係照原本作成。
如不服本裁定，應於裁定送達後10日內，以書狀向本院提出抗告
，並繳納抗告費新臺幣1千元。
中    華    民    國    97    年    10    月    14    日
                            書  記  官  曾秀貞


司法院資訊處製作；財團法人民間司法改革基金會備份。
